【裁判字號】    98,交聲,71
【裁判日期】    980331
【裁判案由】    違反道路交通管理處罰條例
【裁判全文】
臺灣宜蘭地方法院交通事件裁定          98年度交聲字第71號
移送機關    交通部公路總局臺北區監理所宜蘭監理站
異  議  人  甲○○
即受處分人
上列異議人因違反道路交通管理處罰條例案件，對於交通部公路
總局臺北區監理所宜蘭監理站於民國98年2月23日所為之處分（
宜監字第裁43-Q00000000號）聲明異議，本院裁定如下：
    主  文
異議駁回。
    理  由
一、移送機關處分意旨略以：異議人即受處分人甲○○於民國98
    年1月15日晚間7時28分許，將車牌號碼1550-MU號自用一般
    小客貨車，停放於羅東鎮○○路11-1號對面，為宜蘭縣政府
    警察局以宜警交字第Q00000000號通知單舉發違規停車，交
    通部公路總局臺北區監理所宜蘭監理站遂依道路交通管理處
    罰條例第56條第1項第4款及第85條第1項規定，裁處新台幣
    （下同）900元之罰鍰。
二、異議意旨略以：異議人即受處分人之汽車停放於中華路上，
    於晚間8時50分前往停車處取車時，發現汽車遺失，立即查
    找地上有無被拖吊痕跡，但該處並無任何拖吊資料，伊乃利
    用汽車定位系統查詢該車被偷至何處，於原地待汽車定位系
    統回覆後才知道其車遭拖吊，但其車原停放處並無拖吊資料
    等語。
三、按「汽車駕駛人停車時，有下列情形之一者，處新臺幣600
    元以上1,200元以下罰鍰：四、在設有禁止停車標誌、標線
    之處所停車。」、「本條例之處罰，受舉發違反道路交通管
    理事件之受處罰人，認為受舉發之違規行為應歸責他人者，
    應於舉發違反道路交通管理事件通知單應到案日期前，檢附
    相關證據及應歸責人相關證明文件，向處罰機關告知應歸責
    人，處罰機關應即另行通知應歸責人到案依法處理。逾期未
    依規定辦理者，仍依本條例各該違反條款規定處罰。」、「
    標線依其型態原則上分類如左：一、線條：以實線或虛線標
    繪於路面或緣石上，用以管制交通者，原則上區分如左：
    (四)黃實線設於路側者，用以禁止停車；設於中央分向島兩
    側者，用以分隔對向車流。」道路交通管理處罰條例第56條
    第1項第4款、第85條第1項及道路交通標誌標線號誌設置規
    則第149條第1項第1款第4目分別定有明文。
四、經查，本件異議人固不否認其於上揭舉發時間，將車牌號碼
    1550-MU號自用一般小客貨車違規停放於宜蘭縣羅東鎮○○
    路11-1號對面，惟辯稱：當時停在伊後面的車子還在，拖吊
    員警又未在該處做任何標示，伊以為車子遭小偷偷走，伊認
    為拖吊程序有瑕疵云云。惟查：關於本件違規情形，依乙○
    ○○於本院調查時結證稱：當天伊到現場的時候，只有異議
    人的違規車，伊有在地上寫違規拖吊，也有留拖吊場的電話
    ，當時異議人是在黃線停車，且駕駛不在車內等語（參見本
    院卷第19頁98年3月24日訊問筆錄），並有證人乙○○○庭
    呈當天舉發照片5幀在卷可稽（參見本院卷第25至27頁），
    參以舉發員警係在場之目擊證人，其到庭並以具結擔保供述
    之真實性，加以異議人素不相識，又無嫌隙，應無攀誣異議
    人之理，自不得僅以證人為本件開單告發之員警而全盤抹煞
    其在訴訟上所具有目擊證人之資格，其證言自得採為本院裁
    判之依據，再依舉發照片所示，拖吊員警舉發當時確有將拖
    吊車號與拖吊場電話號碼留在拖吊處所之事實，是異議人所
    辯拖吊員警並未留有拖吊資料，該拖吊程序有瑕疵等語要無
    足採，本件異議人所辯並無理由，異議人在設有禁止停車標
    線處所停車之違規事實已堪認定。
五、綜上所述，異議人車輛確有於設有禁止停車標線處所違規停
    車之違規事實。從而移送機關依上開違規事實，依道路交通
    管理處罰條例第56條第1項第4款及第85條第1項，裁處罰鍰
    900元，並無不當，異議人之異議為無理由，應予駁回。
據上論斷，應依道路交通案件處理辦法第19條，裁定如主文。
中    華    民    國    98    年    3     月    31    日
                  交通法庭法  官  辜漢忠
以上正本證明與原本無異。
如不服本裁定，應於裁定送達後5日內，向本院提出抗告狀。（
應附繕本）
                          書記官  許麗汝
中    華    民    國    98    年    4     月    1     日


司法院資訊處製作；財團法人民間司法改革基金會備份。
